臺灣彰化地方法院刑事判決　　　　　　　　　　　　　九十年度訴字第一四二七號
　　公　訴　人　臺灣彰化地方法院檢察署檢察官
　　被　　　告　丙○○
右列被告因搶奪案件，經檢察官提起公訴（九十年度偵字第六七三二號），本院判決
如左：
    主  文
丙○○共同意圖為自己不法之所有，而搶奪他人之動產，處有期徒刑玖月。
    事  實
一、丙○○於民國九十年十月二日十一時二十分許，由某姓名、年籍不詳男子騎乘其
　　母李容甄所有車牌號碼ＫＸＬ─０７７號機車，搭載其途經彰化縣員林鎮○○里
　　○○街一六號前時，因見乙○○獨自騎乘機車行經該處，竟與該不詳男子共同基
　　於意圖為自己不法所有之犯意聯絡，趁乙○○不注意之際，由該不詳男子騎乘前
　　揭機車從後方靠近乙○○，再由丙○○動手搶奪乙○○左肩上所揹之皮包一個（
　　內有存款簿、提款卡、信用卡、戶口名簿及現金新臺幣三千元等物），搶奪過程
　　中，因拉扯皮包之故，雙方均人車倒地受傷，惟仍讓渠等搶得皮包，並騎乘機車
　　逃逸。嗣因現場目睹發生過程之甲○○記下丙○○等所騎乘之機車車號，並於受
　　理報案之員警到達現場時，提供承辦員警追查，而循線於同日十三時許，在彰化
　　縣埔心鄉○○村○○路○段二四九巷一三號其住處查獲。
二、案經彰化縣警察局員林分局報告臺灣彰化地方法院檢察署檢察官偵查起訴。
    理  由
一、訊據被告丙○○矢口否認有何搶奪犯行，辯稱：當時因伊去吃飯及逛書局，將前
    揭車牌號碼ＫＸＬ─０７７號機車，停放在公園邊，俟回去取車時，即發現機車
    已被移動，被警查獲後所發現身上的傷是十月二日當天晚上與朋友喝酒約十二點
    半在自家附近摔倒的云云。惟查，上開犯罪事實，業據被害人乙○○於警訊當場
    時指訴: 從身材、長相、及穿著黑色褲子、黑色半罩安全帽等特徵可確定被告即
    為搶奪伊皮包之人等語綦詳，復經證人甲○○於警訊時證述相符；被害人乙○○
    復於審理中到院指陳: 「我在警局製作筆錄時即有當場指認，警訊筆錄是正確無
    誤的。（諭知再度當場指認）搶我的人就事今日的被告。」等語明確；證人甲○○亦到院證稱: 「（你在警局時警察是否有讓你再次確認被告？）有，我確實有
    再指認過，警訊筆錄記載的就和我說的一樣我現在可以再次現場指認搶犯就是當
    庭的被告。」等語明確；再查，被告為警查獲時，左腳竟有多處擦傷，尚在流血
    ，且該機車亦有擦撞痕跡，均有照片在卷可憑，距被告所稱十月二日當天晚上凌
    晨有十多鐘頭（即自九十年十月二日零時三十分許至九十年十月二日十三時許）
    ，應不致傷口未結痂而尚在流血；遞查，被告於警訊時竟未提及該機車曾遭人移
    動過，僅供稱：「（你在九十年十月二日九時至十二時這段時間人在何處？．．
    ．．）我都在員林市區○○路○○街菜市場公園附近獨自騎乘ＫＸＬ─０７７號
    在亂逛．．．．。」等語，是被告所辯與常情不合，足見被告確係本件搶奪案件
    中，受搭載、動手行搶且與被害人拉扯中致人車倒地之人無訛，被告犯行堪以認
    定。
二、核被告所為，係犯刑法第三百二十五條第一項之搶奪罪。其與前揭不詳姓名、年
    籍男子間，有犯意聯絡及行為分擔，應依共同正犯論處。爰酌被告犯罪之動機、
    目的、手段、所生之危害不但使被害人徒遭財產損失，亦陷其身體安全於不測，
    及犯罪後之態度、受有相當之教育仍為此行徑、年輕識淺思慮未周、前未有前科
    係初犯等一切情狀，量處如主文所示之刑。又被告雖為瘖啞之人，惟高中畢業，
    為受有相當教育亦正值年輕力富盛年之人，本院不予減輕其刑，附此敘明。
據上論斷，應依刑事訴訟法第二百九十九條第一項前段，刑法第二十八條、第三百二
十五條第一項，罰金罰鍰提高標準條例第一條前段、第二條第一項，判決如主文。本
中　　華　　民　　國　　九十一　　年　　　一　　　月　　　　九　　　　　日
                                臺灣彰化地方法院刑事第一庭
                                    法　　　官  吳俊螢
右正本證明與原本無異。
如不服本判決，應於送達後十日內向本院提出上訴狀(須附繕本)。
告訴人或被害人對於判決如有不服具備理由請求檢察官上訴者，其上訴期間之計算係
以檢察官收受判決正本之日期為準。
                                    法院書記官
中　　華　　民　　國　　八十一　　年　　　　　　　月　　　　　　　　　日
